臺灣高雄地方法院刑事判決　　　　　　　96年度訴字第4938號
公　訴　人　臺灣高雄地方法院檢察署檢察官
被　　　告　甲○○
　　　　　　　　　　（現於台灣高雄第二監獄執行中）
上列被告因違反毒品危害防制條例案件，經檢察官提起公訴（96
年度毒偵字第9039號、第9184號），被告於本院準備程序中為有
罪之陳述，經合議庭裁定由受命法官依簡式審判程序獨任審理，
判決如下：
    主  文
甲○○施用第一級毒品，累犯，處有期徒刑捌月；又施用第一級
毒品，累犯，處有期徒刑捌月。應執行有期徒刑壹年貳月。
    事  實
一、甲○○前於民國88年間因施用毒品案件，經本院以88年度毒
    聲字第144 號裁定送觀察、勒戒後，認有繼續施用毒品之傾
    向，再由本院以88年度毒聲字第858 號裁定令入戒治處所施
    以強制戒治、以89年度毒聲字第4165號裁定停止戒治，所餘
    期間並付保護管束，於89年2 月2 日強制戒治執行完畢而釋
    放，並經臺灣高雄地方法院檢察署檢察官以89年度戒毒偵字
    第152 號不起訴處分確定在案；又於89年間因施用毒品案件
    ，經本院以89年度毒聲字第5722號裁定令入戒治處所施以強
    制戒治，嗣經停止戒治，所餘期間付保護管束，於90年7 月
    18 日 保護管束期滿未經撤銷，視為強制戒治執行完畢而釋
    放。另其於93年間因施用毒品案件，經本院以93年度訴字第
    3302 號 判決判處有期徒刑9 月確定；於94年間因竊盜案件
    ，經本院以94年度簡字第1456號判決判處有期徒刑3 月後，
    經提起上訴，再由本院以94年度簡上字第259 號判決撤銷原
    判決，改判處有期徒刑4 月確定，及因偽證案件，經本院以
    94年度訴字第1724號判決判處有期徒刑5 月確定，上開3 罪
    刑並經本院裁定應執行有期徒刑1 年2 月確定，甫於95年8
    月1 日因縮短刑期執行完畢。詎仍不知悔改並戒除毒癮，明
    知海洛因業經公告為毒品危害防制條例第2 條第2 項第1 款
    所列管之第一級毒品，不得非法持有、施用，於上開強制戒
    治執行完畢釋放後5 年內，已再犯前揭施用毒品案件經法院
    判處徒刑確定並執行完畢，竟基於施用第一級毒品海洛因之
    犯意，分別於96年8 月29日13時許、同年9 月6 日13時許，
    各在高雄市左營區建業新村附近某處空屋內及高雄市某處寺
    廟廁所內，均以將第一級毒品海洛因置入針筒摻水後注射之
    方式，各施用第一級毒品海洛因1 次。嗣分別於同年8 月29
    日17時許，因係毒品列管人口，在高雄市左營區建業新村14
    之1 號前為警發現並經其同意而將其帶回警局採尿送驗；於
    同年9 月6 日15時許，在高雄市左營區○○○路附近為警攔
    檢後，經其同意而將其帶回警局採尿送驗，檢驗結果均呈可
    待因、嗎啡陽性反應，而分別獲悉上情。
二、案經高雄市政府警察局左營分局、高雄市政府警察局分別報
    告、移送臺灣高雄地方法院檢察署檢察官偵查起訴。
    理  由
一、按本案被告甲○○所犯係死刑、無期徒刑、最輕本刑為3 年
    以上有期徒刑以外之罪，其於準備程序就前揭被訴事實為有
    罪之陳述，經受命法官告知簡式審判程序之旨，並聽取其與
    公訴人之意見後，本院認無不得或不宜改依簡式審判程序進
    行之情形，爰依刑事訴訟法第273 條之1 第1 項規定，裁定
    本件由受命法官獨任進行簡式審判程序，合先敘明。
二、上揭事實，業據被告於本院審理中供承不諱，且被告分別於
    96年8 月29日21時45許、同年9 月6 日20時許採集尿液送驗
    之結果，均呈可待因及嗎啡陽性反應，有高雄市立凱旋醫院
    96年9 月17日編號A00000000 號尿液檢驗報告、正修科技大
    學超微量研究科技中心96年9 月12日編號R00-0000-000號檢
    驗報告、保安警察大隊刑案移送專責組偵辦毒品危害防制條
    例嫌疑人尿液採證代碼表及高雄市政府警察局採尿室毒品人
    口到場採尿名冊各1 紙在卷可稽，足認被告之自白與事實相
    符，堪可採為本件論罪科刑之依據。本件事證明確，被告施
    用第一級毒品犯行，洵堪認定。
三、第按海洛因為毒品危害防制條例第2 條第2 項第1 款所稱之
    第一級毒品，不得施用、持有。次按，犯毒品危害防制條例
    第10條施用第一級毒品之罪者，檢察官應聲請法院裁定，令
    被告入勒戒處所觀察、勒戒後，經觀察、勒戒後，檢察官依
    據勒戒處所之陳報，認受觀察、勒戒人無繼續施用毒品傾向
    者，應即釋放，並為不起訴之處分；認受觀察、勒戒人有繼
    續施用毒品之傾向者，檢察官應聲請法院裁定令入戒治處所
    強制戒治，其期間為6 個月以上，至無繼續強制戒治之必要
    為止，但最長不得逾1 年，強制戒治期滿，應即釋放，由檢
    察官為不起訴之處分。觀察、勒戒或強制戒治執行完畢釋放
    後，5 年內再犯第10條之罪者，應依一般刑事訴訟程序予以
    起訴論罪科刑，此觀諸毒品危害防制條例第20條第1 項、第
    2 項、第23條第1 項、第2 項規定自明。而被告若於5 年內
    已再犯，經依法追訴處罰，縱其第3 次（或第3 次以上）再
    度施用毒品之時間，在初犯經觀察、勒戒或強制戒治執行完
    畢釋放5 年以後，已不合於「5 年後再犯」之規定，且因已
    於「5 年內再犯」，顯見其再犯率甚高，原實施觀察、勒戒
    或強制戒治，已無法收其實效，即應依該條例第10條處罰（
    最高法院95年第7 次刑事庭會議決定可資參照）。本件被告
    於88年間因施用毒品案件，經本院以88年度毒聲字第144 號
    裁定送觀察、勒戒，認有繼續施用毒品之傾向，再由本院以
    88年度毒聲字第858 號裁定令入戒治處所施以強制戒治、以
    89年度毒聲字第4165號裁定停止戒治，所餘期間並付保護管
    束，於89年2 月2 日強制戒治執行完畢而釋放，並經臺灣高
    雄地方法院檢察署檢察官以89年度戒毒偵字第152 號不起訴
    處分確定在案；又於89年間因施用毒品案件，經本院以89年
    度毒聲字第5722號裁定令入戒治處所施以強制戒治，嗣經停
    止戒治，所餘期間付保護管束，於90年7 月18日保護管束期
    滿未經撤銷，視為強制戒治執行完畢而釋放。另其於93年間
    因施用毒品案件，經本院以93年度訴字第3302號判決判處有
    期徒刑9 月確定在案，有臺灣高雄地方法院檢察署刑案資料
    查註紀錄表、全國施用毒品案件紀錄表及臺灣高等法院被告
    前案紀錄表、在監在押全國紀錄表各1 件在卷可參，是被告
    於上開強制戒治執行完畢釋放後，5 年內再犯上開施用毒品
    案件經本院判處上開徒刑確定，則本件施用毒品罪雖係在前
    開強制戒治執行完畢釋放5 年後所犯，揆諸前揭說明，仍應
    依法論科。
四、核被告所為，係犯毒品危害防制條例第10條第1 項之施用第
    一級毒品罪。被告持有第一級毒品之低度行為，為施用第一
    級毒品之高度行為所吸收，不另論罪。又被告本件2 次施用
    毒品犯行間相隔近10日之久，且第2 次施用毒品犯行係在其
    第1 次施用毒品為警查獲後所為，足認其2 次犯行犯意各別
    ，行為互殊，應予分論併罰。又被告於93年間因施用毒品案
    件，經本院以93年度訴字第3302號判決判處有期徒刑9 月確
    定；於94年間因竊盜案件，經本院以94年度簡字第1456號判
    決判處有期徒刑3 月後，經提起上訴，再由本院以94年度簡
    上字第259 號判決撤銷原判決，改判處有期徒刑4 月確定，
    及因偽證案件，經本院以94年度訴字第1724號判決判處有期
    徒刑5 月確定，上開3 罪刑並經本院裁定應執行有期徒刑1
    年2 月確定，並於95年8 月1 日因縮短刑期執行完畢，有臺
    灣高雄地方法院檢察署刑案資料查註紀錄表及臺灣高等法院
    被告前案紀錄表各1 份在卷可考，其於受有期徒刑之執行完
    畢後，5 年內故意再犯本件有期徒刑以上之2 罪，為累犯，
    各應依法加重其刑。爰審酌被告經前開強制戒治執行完畢後
    ，除再犯本件施用毒品犯行外，亦曾於93年間因上開另案施
    用毒品犯行經本院判處徒刑確定並執行完畢，有前開臺灣高
    雄地方法院檢察署刑案資料查註紀錄表及臺灣高等法院被告
    前案紀錄表在卷可考，顯見其仍未能戒除毒癮，且戒毒意念
    非堅，惟念及被告於犯罪後已坦承犯行，態度尚可，且施用
    毒品行為，乃屬對其自身健康之戕害行為，及其犯罪動機、
    目的、手段及施用毒品之方式、次數等一切情狀，各量處如
    主文所示之刑，並定其應執行刑，以資懲儆。
據上論斷，應依刑事訴訟法第273 條之1 第1 項、第284 條之1
、第299 條第1 項前段，毒品危害防制條例第10條第1 項，刑法
、第47條第1 項、第51條第5 款，判決如主文。
本案經檢察官乙○○到庭執行職務。
中　　華　　民　　國　　96　　年　　11　　月　　30  　日
                  刑事第十三庭　法　官　蔣志宗
以上正本證明與原本無異。
如不服本判決應於收受本判決後10日內向本院提出上訴書狀，並
應敘述具體理由，如未敘述上訴理由者，應於上訴期間屆滿後20
日內補提理由書狀於本院（均須按他造當事人之人數附繕本）「
切勿逕送上級法院」。
中　　華　　民　　國　　96　　年　　11　　月　　30　　日
                                書記官  李憶如
附錄本案論罪科刑之法條：
毒品危害防制條例第10條
施用第一級毒品者，處 6 月以上 5 年以下有期徒刑。
施用第二級毒品者，處 3 年以下有期徒刑。
